Config:
  hfst:
    Gen: ../../../src/generator-gt-norm.hfst
    Morph: ../../../src/analyser-gt-norm.hfst
  xerox:
    Gen: ../../../src/generator-gt-norm.xfst
    Morph: ../../../src/analyser-gt-norm.xfst
    App: lookup

Tests:

  Verb - kyáambda ín - ENGLISH : # CLASS_IN_STEM_2

     kyáambda ín+V+INTERR+PAST: kyáambda éenaa
     kyáambda ín+V+INDIR+PAST: kyáambda éenaan
     kyáambda ín+V+REL+EVID: kyáambda éenaas
     kyáambda ín+V+PAST+NONFACT: kyáambda éenaa.ang
     kyáambda ín+V+CERT+PRES: kyáambda éen'ahlanggang
     kyáambda ín+V+CERT+PAST: kyáambda éen'ahlanggan
     kyáambda ín+V+CERT+PAST+HAB: kyáambda éen'ahlanggiinii
     kyáambda ín+V+CERT+REL: kyáambda éen'ahlans
     kyáambda ín+V+INTS+PAST: kyáambda éenaa'ahlang
     kyáambda ín+V+CONT: kyáambda éenaa'ahlanggaa
     kyáambda ín+V+CTFACT+PRES: kyáambda éenaa'ahlanggang
     kyáambda ín+V+RFLX: kyáambda éen'ahl

